臺灣高雄地方法院刑事簡易判決　　　　　100年度簡字第340號
聲　請　人　臺灣高雄地方法院檢察署檢察官
被　　　告　許龍昌
上列被告因詐欺案件，經檢察官聲請以簡易判決處刑（99年度偵
字第36969 號、99年度偵緝字第2841、2842號），暨移送併辦（
100 年度偵字第482 號）本院判決如下：
    主  文
許龍昌幫助犯詐欺取財罪，處有期徒刑月，如易科罰金，以新
臺幣壹仟元折算壹日。
    事實及理由
一、本件犯罪事實及證據均引用檢察官聲請簡易判決處刑書及移
    送併辦意旨書之記載（如附件）。
二、查被告許龍昌將其所有如附件聲請簡易判決處刑書所示之行
    動電話門號，提供予姓名年籍不詳之成年男子使用，亦使該
    名男子所屬犯罪集團成員得以詐騙財物，係對他人遂行詐欺
    取財之犯行資以助力，是核其所為，係犯刑法第30條第1 項
    、第339 條第1 項之幫助詐欺取財罪。又被告以一行為，提
    供如聲請簡易判決處刑書所載行動電話門號，幫助詐騙集團
    詐騙被害人黃威諭、周廷宏、林柏全、簡嘉益、林世翔及周
    月蕙，屬一行為觸犯數同一罪名之同種想像競合犯，應依刑
    法第55條僅論以一幫助詐欺取財罪。檢察官移送併辦部分（
    被害人黃威諭），與本件經聲請簡易判決處刑並判處有罪之
    部分為同一案件，本院自得併予審究。又被告並未實際參與
    詐欺犯行，所犯情節較正犯輕微，爰依刑法第30條第2 項規
    定，減輕其刑。本院審酌被告明知詐騙行為猖獗，仍提供其
    行動電話門號予詐騙成員使用，除使被害人受有損害，並造
    成國家查緝犯罪之困難，嚴重破壞社會治安，助長社會犯罪
    風氣，所為實不足取，惟念其犯後坦承犯行，態度尚可，及
    被害人遭詐騙之金額、物品等一切具體情狀，量處如主文所
    示之刑，並諭知易科罰金之折算標準，以資懲儆。
三、依刑事訴訟法第449 條第1 項前段、第3 項、第454 條第2
    項，第30條第1 項前段、第2 項、刑法第339 條第1 項、第
    55條、第41條第1 項前段，刑法施行法第1 條之1 第1 項、
    第2 項前段，逕以簡易判決處刑如主文。
四、如不服本判決，應於判決送達之日起10日內，向本院提出
    上訴狀。
中    華    民    國     100    年    3    月    8    日
                  高雄簡易庭    法  官  王榆富
以上正本，係照原本作成，證明與原本無異。
如不服本判決，應於判決送達之日起10日內向本院提出上訴書狀
。
中    華    民    國     100    年    3    月    8    日
                                書記官  鄭裕一
附錄本判決論罪科刑之法條：
刑法第30條
幫助他人實行犯罪行為者，為幫助犯。雖他人不知幫助之情者，
亦同。
幫助犯之處罰，得按正犯之刑減輕之。
刑法第339條第1項
意圖為自己或第三人不法之所有，以詐術使人將本人或第三人之
物交付者，處5 年以下有期徒刑、拘役或科或併科1千 元以下罰
金。
附件：
臺灣高雄地方法院檢察署檢察官聲請簡易判決處刑書
                                    99年度偵字第36969號
                                    99年度偵緝字第2841號
                                    99年度偵緝字第2842號
    被      告  許龍昌  男  23歲（民國○○年○月○○日生）
                        住高雄縣鳳山市○○路○段13巷2弄3
                        之1號
                        國民身分證統一編號：Ｚ000000000號
上列被告因詐欺案件，業經偵查終結，認為宜以簡易判決處刑，
茲將犯罪事實及證據並所犯法條分敘如下：
        犯罪事實
一、許龍昌可預見申辦行動電話門號SIM 卡進而交付予欠缺信賴
    關係之他人使用，可能幫助該他人所屬詐欺集團從事詐欺取
    財等不法犯罪，竟基於幫助詐欺取財之未必故意，於民國99
    年4 月14日，前往高雄市○○○路之家樂福電信股份有限公
    司鼎山門市，申辦0000000000、0000000000號行動電話門號
    SIM 卡，隨即將上開門號SIM 卡均交付予姓名、年籍不詳之
    成年男子。俟該成年男子與其所屬之詐欺集團成員基於詐欺
    取財之犯意聯絡，分別為下列行為：
    (一)自99年5 月4 日前某日起至99年5 月10日止，在露天拍賣
      網站等網站，刊登出售手機等物之不實訊息，並以許龍昌
      申辦之上開行動電話門號0000000000、0000000000號為聯
      繫方式。俟黃威諭等人見該不實訊息後，不疑有他，遂下
      標購買，並分別匯款至指定帳戶（被害人、匯款日期、金
      額等詳如附表編號1 、3 、4 、5 、6 所示）。
    (二)又另於99年5 月4 日、99年5 月6 日，在露天拍賣網站，
      向周廷宏下標購買硬碟，誆得周廷宏之合作金庫商業銀行
      新生分行帳號0000000000000 號帳戶後，以該帳戶提供予
      黃威諭及其他姓名、年籍不詳之被害人匯入購買手機等物
      之款項，再以許龍昌申辦之行動電話門號0000000000號為
      聯繫方式，撥打電話向周廷宏佯稱已匯入購買硬碟之款項
      ，造成周廷宏不疑有他而陸續寄出硬碟（被害日期、經過
      詳如附表編號2 所示）。
    嗣黃威諭等人察覺有異而報警循線查獲上情。
二、案經黃威諭、周廷宏訴由臺北市政府警察局大安分局移送臺
    灣臺北地方法院檢察署，林柏全訴由桃園縣政府警察局龍潭
    分局報告臺灣桃園地方法院檢察署，簡嘉益訴由臺北縣政府
    警察局新店分局移送臺灣臺北地方法院檢察署，由上開法院
    檢察署分別呈請臺灣高等法院檢察署檢察長移轉本署偵辦。
        證據並所犯法條
一、證據清單及待證事實
┌──┬──────────┬─────────────┐
│編號│證據方法            │待證事實                  │
├──┼──────────┼─────────────┤
│ 1  │被告許龍昌之供述    │坦承申辦上開行動電話門號，│
│    │                    │並以新臺幣（下同）1,000 元│
│    │                    │之代價出售予真實姓名年籍不│
│    │                    │詳之成年男子，而涉有幫助詐│
│    │                    │欺犯行之事實。經查，      │
│    │                    │1.被告於偵查中坦承出售上開│
│    │                    │  門號予他人使用，且知悉該│
│    │                    │  行為會幫助他人犯詐欺罪；│
│    │                    │  又其係於99年4 月14日同日│
│    │                    │  申辦上開2行動電話門號   │
│    │                    │  0000000000、0000000000號│
│    │                    │  ，該2 門號均遭詐欺集團用│
│    │                    │  以詐騙他人，顯係同次交付│
│    │                    │  予詐欺集團成員使用等情，│
│    │                    │  益見其對出售行動電話門號│
│    │                    │  SIM 卡會遭詐欺集團使用已│
│    │                    │  有認識。                │
│    │                    │2.又本件詐欺集團確實使用上│
│    │                    │  開2 門號為聯絡方式，若非│
│    │                    │  明知該2 門號之申辦人係有│
│    │                    │  意供其使用而無申辦停話、│
│    │                    │  報警之可能，當不致甘冒門│
│    │                    │  號隨時有失效或為警方鎖定│
│    │                    │  之風險而用於犯罪，從而被│
│    │                    │  告確有提供該2 門號予詐欺│
│    │                    │  集團之成員使用乙節，堪以│
│    │                    │  認定。                  │
├──┼──────────┼─────────────┤
│ 2  │(1)告訴人黃威諭於警詢│(1)告訴人黃威諭遭詐欺集團成│
│    │  時之指訴          │  員持被告許龍昌申辦之行動│
│    │(2)告訴人周廷宏於警詢│  電話門號0000000000號詐騙│
│    │  時之指訴          │  之事實，詳如附表編號1 。│
│    │(3)告訴人林柏全於警詢│(2)告訴人周廷宏遭詐欺集團成│
│    │  時之指訴          │  員持被告許龍昌申辦之行動│
│    │(4)告訴人簡嘉益於警詢│  電話門號0000000000號詐騙│
│    │  時之指訴          │  之事實，詳如附表編號2 。│
│    │(5)被害人林世翔於警詢│(3)告訴人林柏全遭詐欺集團成│
│    │  時之指述          │  員持被告許龍昌申辦之行動│
│    │(6)被害人周月蕙於警詢│  電話門號0000000000號詐騙│
│    │  時之指述          │  之事實，詳如附表編號3 。│
│    │                    │(4)告訴人簡嘉益遭詐欺集團成│
│    │                    │  員持被告許龍昌申辦之行動│
│    │                    │  電話門號0000000000號詐騙│
│    │                    │  之事實，詳如附表編號4 。│
│    │                    │(5)被害人林世翔遭詐欺集團成│
│    │                    │  員持被告許龍昌申辦之行動│
│    │                    │  電話門號0000000000號詐騙│
│    │                    │  之事實，詳如附表編號5 。│
│    │                    │(6)被害人周月蕙遭詐欺集團成│
│    │                    │  員持被告許龍昌申辦之行動│
│    │                    │  電話門號0000000000號詐騙│
│    │                    │  之事實，詳如附表編號6 。│
├──┼──────────┼─────────────┤
│ 3  │(1)露天拍賣網站網頁列│(1)佐證告訴人黃威諭遭詐欺集│
│    │  印資料2 紙、詐欺集│  團成員持被告許龍昌申辦之│
│    │  團成員持行動電話門│  行動電話門號0000000000號│
│    │  號0000000000號與告│  詐騙之事實，詳如附表編號│
│    │  訴人黃威諭聯繫之雙│  1 。                    │
│    │  向通聯記錄1 份、告│(2)佐證告訴人周廷宏遭詐欺集│
│    │  訴人黃威諭轉帳匯款│  團成員持被告許龍昌申辦之│
│    │  至詐欺集團指定之告│  行動電話門號0000000000號│
│    │  訴人周廷宏之合作金│  詐騙之事實，詳如附表編號│
│    │  庫商業銀行新生分行│  2 。                    │
│    │  帳戶之自動櫃員機交│(3)佐證告訴人林柏全遭詐欺集│
│    │  易明細表1 紙、告訴│  團成員持被告許龍昌申辦之│
│    │  人周廷宏之合作金庫│  行動電話門號0000000000號│
│    │  商業銀行新生分行帳│  詐騙之事實，詳如附表編號│
│    │  號0000000000000 號│  3 。                    │
│    │  帳戶交易明細表1份 │(4)佐證告訴人簡嘉益遭詐欺集│
│    │(2)露天拍賣網站網頁列│  團成員持被告許龍昌申辦之│
│    │  印資料1 紙、詐欺集│  行動電話門號0000000000號│
│    │  團成員持行動電話門│  詐騙之事實，詳如附表編號│
│    │  號0000000000號與告│  4 。                    │
│    │  訴人周廷宏聯繫之雙│(5)佐證被害人林世翔遭詐欺集│
│    │  向通聯記錄1 份、告│  團成員持被告許龍昌申辦之│
│    │  訴人周廷宏之合作金│  行動電話門號0000000000號│
│    │  庫商業銀行新生分行│  詐騙之事實，詳如附表編號│
│    │  帳號0000000000000 │  5 。                    │
│    │  號帳戶交易明細表1 │(6)佐證被害人周月蕙遭詐欺集│
│    │  份、告訴人周廷宏委│  團成員持被告許龍昌申辦之│
│    │  託運送公司寄送硬碟│  行動電話門號0000000000號│
│    │  之收貨人簽收回執2 │  詐騙之事實，詳如附表編號│
│    │  張                │  6 。                    │
│    │(3)詐欺集團成員持行動│                          │
│    │  電話門號0000000000│                          │
│    │  號與告訴人林柏全聯│                          │
│    │  繫之雙向通聯紀錄1 │                          │
│    │  份、另案被告王鈺棋│                          │
│    │  （經臺灣桃園地方法│                          │
│    │  院以99年度壢簡字第│                          │
│    │  2359號判決確定）之│                          │
│    │  安泰商業銀行龍潭分│                          │
│    │  行帳號000000000000│                          │
│    │  00號帳戶交易明細表│                          │
│    │  1 份              │                          │
│    │(4)詐欺集團成員持行動│                          │
│    │  電話門號0000000000│                          │
│    │  號與告訴人簡嘉益聯│                          │
│    │  繫之雙向通聯紀錄1 │                          │
│    │  份、自動櫃員機交易│                          │
│    │  明細表1 紙、另案被│                          │
│    │  告林聖皓（由臺灣臺│                          │
│    │  北地方法院檢察署以│                          │
│    │  99年度偵字第18652 │                          │
│    │  號為不起訴處分）之│                          │
│    │  玉山商業銀行北新分│                          │
│    │  行帳號000000000000│                          │
│    │  9 號帳戶交易明細表│                          │
│    │  1 份              │                          │
│    │(5)詐欺集團成員持行動│                          │
│    │  電話門號0000000000│                          │
│    │  號與被害人林世翔聯│                          │
│    │  繫之雙向通聯紀錄1 │                          │
│    │  份、玉山銀行存摺存│                          │
│    │  款無摺存入存款憑條│                          │
│    │  1 紙、另案被告林聖│                          │
│    │  皓之玉山商業銀行北│                          │
│    │  新分行帳號00000000│                          │
│    │  91369 號帳戶交易明│                          │
│    │  細表1 份          │                          │
│    │(6)詐欺集團成員持行動│                          │
│    │  電話門號0000000000│                          │
│    │  號與被害人周月蕙聯│                          │
│    │  繫之雙向通聯紀錄1 │                          │
│    │  份、另案被告林聖皓│                          │
│    │  之玉山商業銀行北新│                          │
│    │  分行帳號0000000000│                          │
│    │  369 號帳戶交易明細│                          │
│    │  表1 份            │                          │
├──┼──────────┼─────────────┤
│ 4  │家樂福電信股份有限公│上開行動電話門號0000000000│
│    │司電信用戶基本資料列│、0000000000號係被告所申辦│
│    │表、門號申請書      │之事實。                  │
└──┴──────────┴─────────────┘
二、在現今臺灣社會，不論至金融機構開立帳戶，或至電信公司
    申租電話門號，並無任何特殊之限制，一般民眾皆能自由申
    租電話門號，且得同時在電信公司申請多數電話門號使用，
    並無使用他人電話門號之必要，此為一般日常生活所熟知之
    常識，故除非充作犯罪使用，並藉此躲避警方追緝，一般正
    常之電話門號使用者，並無向他人租用或購買電話門號之必
    要。何況，向電信公司申請租用之電話門號，申請名義人必
    須負擔電信費用之不利益，衡諸常理，若非與本人有密切關
    係，不可能提供個人帳戶或申請電話門號供他人使用，參以
    坊間報章雜誌及其他新聞媒體，對於以簡訊通知中獎、刮刮
    樂、假退稅真詐財或其他類似之不法犯罪集團，經常利用大
    量收購之他人電話門號，以隱匿其等詐欺取財或恐嚇取財等
    財產犯罪之不法行徑，規避執法人員之查緝，並掩飾、確保
    因自己或他人犯罪所得之財物，類此在社會上層出不窮的案
    件，亦多所報導及再三披露，是避免此等具有專屬性之物品
    被不明人士利用為與財產有關之犯罪工具，亦應為一般生活
    認知所應有之認識，被告於行為時，為具有相當智識及生活
    閱歷之成年人，對此社會現狀，自應知之甚詳。然被告竟願
    將上開門號交付予他人使用，足徵被告確已預見將自己申設
    之門號任意交予他人，將有可能會被利用作為實行詐欺犯罪
    之工具。被告係有正常辨識能力之人，對於他人會持其所提
    供之門號進行犯罪應有所預知，其竟將其所申設之門號供人
    使用，對於他人持用犯罪之事實，自不違背其本意，縱無證
    據證明被告明知該不詳人士之犯罪態樣，然就該不詳人士及
    其餘不法份子，嗣後將被告交付之門號供詐欺之用，顯不違
    反被告本意，被告自有幫助渠等詐欺之未必故意。是本件事
    證明確，被告犯嫌已堪認定。故核被告所為，係以幫助之意
    思參與他人犯刑法第339 條第1 項詐欺取財罪嫌，請依同法
    第30條前段論以幫助犯，並依同條第2 項按前揭詐欺取財罪
    嫌之刑減輕其刑。
三、依刑事訴訟法第451 條第1項聲請逕以簡易判決處刑。
        此  致
臺灣高雄地方法院
中    華    民    國    99    年    12    月    17    日
                              檢  察  官  何  景  東
上正本證明與原本無異
中    華    民    國   100    年    1     月    5     日
                              書  記  官  沈      毅
中華民國刑法(94.02.02)第339條
（普通詐欺罪）
意圖為自己或第三人不法之所有，以詐術使人將本人或第三人之
物交付者，處 5 年以下有期徒刑、拘役或科或併科 1 千元以下
罰金。
以前項方法得財產上不法之利益或使第三人得之者，亦同。
前二項之未遂犯罰之。
附記事項：本件係依刑事訴訟法簡易程序辦理，法院簡易庭得不
傳喚被告、輔佐人、告訴人、告發人等出庭即以簡易判決處刑；
被告、被害人、告訴人等對告訴乃論案件如已達成民事和解而要
撤回告訴或對非告訴乃論案件認有受傳喚到庭陳述意見之必要時
，請即另以書狀向簡易法庭陳述或請求傳訊。
附表
┌──┬───┬─────┬─────┬──────────────┐
│編號│被害人│匯款/ 交付│匯款金額  │備註                        │
│    │      │財物時間  │（新臺幣）│                            │
│    │      │          │/交付財物 │                            │
├──┼───┼─────┼─────┼──────────────┤
│ 1  │黃威諭│99年5月4日│2,850元   │99年5 月4 日前某日，詐欺集團│
│    │      │13時38分  │          │成員在露天拍賣網站刊登出售「│
│    │      │          │          │Sony Ericsson 牌手機」之不實│
│    │      │          │          │訊息，並以被告許龍昌申辦之行│
│    │      │          │          │動電話門號0000000000號為聯繫│
│    │      │          │          │方式。俟於99年5 月4 日，告訴│
│    │      │          │          │人黃威諭瀏覽該訊息後不疑有他│
│    │      │          │          │，而下標購買，並以自動櫃員機│
│    │      │          │          │轉帳匯款2,850 元至不知情之周│
│    │      │          │          │廷宏所有之合作金庫商業銀行新│
│    │      │          │          │生分行帳號0000000000000 號帳│
│    │      │          │          │戶。                        │
├──┼───┼─────┼─────┼──────────────┤
│ 2  │周廷宏│99年5月5日│WDElements│99年5 月4 日，在露天拍賣網站│
│    │      │          │3.5吋硬碟2│，詐欺集團成員佯向告訴人周廷│
│    │      │          │顆        │宏下標購買「WD Elements 3.5 │
│    │      │          │          │吋硬碟2 顆」（價值約5600元）│
│    │      │          │          │，誆得告訴人周廷宏之合作金庫│
│    │      │          │          │商業銀行新生分行帳號00000000│
│    │      │          │          │88176 號帳戶後，以該帳戶提供│
│    │      │          │          │予告訴人黃威諭及其他姓名、年│
│    │      │          │          │籍不詳之被害人匯入購買手機等│
│    │      │          │          │物之款項，再以被告許龍昌申辦│
│    │      │          │          │之行動電話門號0000000000號為│
│    │      │          │          │聯繫方式，撥打電話向告訴人周│
│    │      │          │          │廷宏稱已匯入購買硬碟之款項，│
│    │      │          │          │告訴人周廷宏見上開帳戶內確實│
│    │      │          │          │有匯入5,700 元之款項，不疑有│
│    │      │          │          │他，遂寄出硬碟2 顆。        │
│    │      ├─────┼─────┼──────────────┤
│    │      │99年5月7日│WDElements│99年5 月6 日詐欺集團成員佯向│
│    │      │          │3.5吋硬碟2│告訴人周廷宏下標購買「WD    │
│    │      │          │顆        │Elements 3.5吋硬碟2 顆」（價│
│    │      │          │          │值約5600元），誆得告訴人周廷│
│    │      │          │          │宏之合作金庫商業銀行新生分行│
│    │      │          │          │帳號0000000000000 號帳戶後，│
│    │      │          │          │以該帳戶提供予其他姓名、年籍│
│    │      │          │          │不詳之被害人匯入購買手機等物│
│    │      │          │          │之款項，再以被告許龍昌申辦之│
│    │      │          │          │行動電話門號0000000000號為聯│
│    │      │          │          │繫方式，撥打電話向告訴人周廷│
│    │      │          │          │宏稱已匯入購買硬碟之款項，告│
│    │      │          │          │訴人周廷宏見上開帳戶內確實有│
│    │      │          │          │匯入5,700 元之款項，不疑有他│
│    │      │          │          │，遂寄出硬碟2 顆。          │
├──┼───┼─────┼─────┼──────────────┤
│ 3  │林柏全│99年5月7日│8,000元   │99年5 月7 日前某日，詐欺集團│
│    │      │21時19分  │          │成員在某二手物品拍賣網站刊登│
│    │      │          │          │出售「筆記型電腦」之不實訊息│
│    │      │          │          │，俟於99年5 月7 日告訴人林柏│
│    │      │          │          │全瀏覽該訊息後，與詐欺集團成│
│    │      │          │          │員聯繫，並要求該詐欺集團成員│
│    │      │          │          │改至露天拍賣網站刊登拍賣訊息│
│    │      │          │          │，告訴人林柏全不疑有他，而下│
│    │      │          │          │標購買，並以自動櫃員機轉帳匯│
│    │      │          │          │款8,000 元至另案被告王鈺棋（│
│    │      │          │          │經臺灣桃園地方法院以99年度壢│
│    │      │          │          │簡字第2359號判決確定）所有之│
│    │      │          │          │安泰商業銀行龍潭分行帳戶帳號│
│    │      │          │          │00000000000000號帳戶，再以被│
│    │      │          │          │告許龍昌申辦之行動電話門號  │
│    │      │          │          │0000000000號與詐欺集團成員聯│
│    │      │          │          │繫及確認完成轉帳。          │
├──┼───┼─────┼─────┼──────────────┤
│ 4  │簡嘉益│99年5 月10│3萬元     │99年5 月8 日前某日，詐欺集團│
│    │      │日12時21分│          │成員在露天拍賣網站刊登出售家│
│    │      │          │          │具、電器用品等不實訊息，並以│
│    │      │          │          │被告許龍昌申辦之行動電話門號│
│    │      │          │          │0000000000號為聯繫方式，俟於│
│    │      │          │          │99年5 月8 日，告訴人簡嘉益瀏│
│    │      │          │          │覽該訊息後，與詐欺集團成員聯│
│    │      │          │          │繫，信以為真而決定購買，並於│
│    │      │          │          │99年5 月10日以自動櫃員機轉帳│
│    │      │          │          │匯款3 萬元至指定之另案被告林│
│    │      │          │          │聖皓（由臺灣臺北地方法院檢察│
│    │      │          │          │署以99年度偵字第18652 號為不│
│    │      │          │          │起訴處分）玉山商業銀行北新分│
│    │      │          │          │行帳號0000000000009 號帳戶，│
│    │      │          │          │再以被告許龍昌申辦之上開門號│
│    │      │          │          │與詐欺集團成員聯繫及確認完成│
│    │      │          │          │轉帳。                      │
├──┼───┼─────┼─────┼──────────────┤
│ 5  │林世翔│99年5 月10│1萬5,500元│99年5 月10日前某日，詐欺集團│
│    │      │日13時51分│          │成員在eprice拍賣網站刊登出售│
│    │      │          │          │數位相機之不實訊息，並以被告│
│    │      │          │          │許龍昌申辦之行動電話門號    │
│    │      │          │          │0000000000號為聯繫方式，俟於│
│    │      │          │          │99年5 月10日，被害人林世翔瀏│
│    │      │          │          │覽該訊息後，信以為真而下標購│
│    │      │          │          │買，並以被告許龍昌申辦之上開│
│    │      │          │          │門號與詐欺集團成員聯繫，旋於│
│    │      │          │          │同日以無摺存款之方式匯款1 萬│
│    │      │          │          │5,500 元至指定之另案被告林聖│
│    │      │          │          │皓玉山商業銀行北新分行帳號  │
│    │      │          │          │0000000000009 號帳戶。      │
├──┼───┼─────┼─────┼──────────────┤
│ 6  │周月蕙│99年5 月10│1萬元     │99年5 月10日前某日，詐欺集團│
│    │      │日17時37分│          │成員在露天拍賣網站刊登出售冰│
│    │      │          │          │箱之不實訊息，並以被告許龍昌│
│    │      │          │          │申辦之行動電話門號0000000000│
│    │      │          │          │號為聯繫方式，俟於99年5 月10│
│    │      │          │          │日10時許，被害人周月蕙瀏覽該│
│    │      │          │          │訊息後，信以為真而下標購買，│
│    │      │          │          │並以被告許龍昌申辦之上開門號│
│    │      │          │          │與詐欺集團成員聯繫，旋於同日│
│    │      │          │          │以自動櫃員機轉帳匯款1 萬元至│
│    │      │          │          │指定之另案被告林聖皓玉山商業│
│    │      │          │          │銀行北新分行帳號000000000000│
│    │      │          │          │9 號帳戶。                  │
└──┴───┴─────┴─────┴──────────────┘
臺灣高雄地方法院檢察署檢察官移送併辦意旨書
                                      100年度偵字第482號
    被      告  許龍昌  男  23歲（民國○○年○月○○日生）
                        住高雄市○○區○○路2段13巷2弄3
                        之1號
                        國民身分證統一編號：Ｚ000000000號
上列被告因詐欺案件，應與貴院審理之案件併案審理，茲敘述犯
罪事實、證據並所犯法條及併辦理由如下：
一、犯罪事實：許龍昌可預見申辦行動電話門號SIM 卡進而交付
    予欠缺信賴關係之他人使用，可能幫助該他人所屬詐欺集團
    從事詐欺取財等不法犯罪，竟基於幫助詐欺取財之未必故意
    ，於民國99年4 月14日，前往高雄市○○○路之家樂福電信
    股份有限公司鼎山門市，申辦0000000000號行動電話門號
    SIM 卡，隨即將上開門號SIM 卡交付予姓名、年籍不詳之成
    年男子。俟該成年男子與其所屬之詐欺集團成員基於詐欺取
    財之犯意聯絡，於99年5 月4 日前某日，在露天拍賣網站刊
    登出售「Sony Ericsson 牌手機」之不實訊息，並以許龍昌
    申辦之上開行動電話門號號為聯繫方式。俟於99年5 月4 日
    ，黃威諭瀏覽該訊息後不疑有他，而下標購買，並於同日13
    時38分，以自動櫃員機轉帳匯款新臺幣（下同）2,850 元至
    不知情之周廷宏所有之合作金庫商業銀行新生分行帳號
    0000000000000 號帳戶。嗣黃威諭察覺有異而報警循線查獲
    上情。案經黃威諭訴由彰化縣警察局彰化分局報告偵辦。
二、證據清單及待證事實
┌──┬──────────┬─────────────┐
│編號│證據方法            │待證事實                  │
├──┼──────────┼─────────────┤
│ 1  │被告許龍昌之供述    │坦承申辦上開行動電話門號，│
│    │                    │並以1,000元之代價出售予真 │
│    │                    │實姓名年籍不詳之成年男子，│
│    │                    │而涉有幫助詐欺犯行之事實。│
│    │                    │經查，                    │
│    │                    │1.被告於另案偵查中坦承出售│
│    │                    │  上開門號予他人使用，且知│
│    │                    │  悉該行為會幫助他人犯詐欺│
│    │                    │  罪，有臺灣高雄地方法院檢│
│    │                    │  察署99年度偵字第36969 號│
│    │                    │  、99年度偵緝字第2841、  │
│    │                    │  2842號聲請簡易判決處刑書│
│    │                    │  在卷可參。              │
│    │                    │2.又本件詐欺集團確實使用上│
│    │                    │  開門號為聯絡方式，若非明│
│    │                    │  知該門號之申辦人係有意供│
│    │                    │  其使用而無申辦停話、報警│
│    │                    │  之可能，當不致甘冒門號隨│
│    │                    │  時有失效或為警方鎖定之風│
│    │                    │  險而用於犯罪，從而被告確│
│    │                    │  有提供該門號予詐欺集團之│
│    │                    │  成員使用乙節，堪以認定。│
├──┼──────────┼─────────────┤
│ 2  │告訴人黃威諭於警詢時│告訴人黃威諭於上開時、地遭│
│    │之指訴              │詐欺集團成員持被告許龍昌申│
│    │                    │辦之行動電話門號0000000000│
│    │                    │號詐騙，而匯款2,850 元至上│
│    │                    │開帳戶之事實。            │
├──┼──────────┼─────────────┤
│ 3  │露天拍賣網站網頁列印│佐證告訴人黃威諭遭詐欺集團│
│    │資料2 紙、詐欺集團成│成員持被告許龍昌申辦之行動│
│    │員持行動電話門號    │電話門號0000000000號詐騙，│
│    │0000000000號與告訴人│並匯款至上開帳戶之事實。  │
│    │黃威諭聯繫之雙向通聯│                          │
│    │記錄1 份、告訴人黃威│                          │
│    │諭轉帳匯款至詐欺集團│                          │
│    │指定之合作金庫商業銀│                          │
│    │行新生分行帳戶之自動│                          │
│    │櫃員機交易明細表1 紙│                          │
├──┼──────────┼─────────────┤
│ 4  │家樂福電信股份有限公│上開行動電話門號0000000000│
│    │司電信門號申請書    │號係被告許龍昌所申辦之事實│
│    │                    │。                        │
└──┴──────────┴─────────────┘
三、所犯法條：在現今臺灣社會，不論至金融機構開立帳戶，或
    至電信公司申租電話門號，並無任何特殊之限制，一般民眾
    皆能自由申租電話門號，且得同時在電信公司申請多數電話
    門號使用，並無使用他人電話門號之必要，此為一般日常生
    活所熟知之常識，故除非充作犯罪使用，並藉此躲避警方追
    緝，一般正常之電話門號使用者，並無向他人租用或購買電
    話門號之必要。何況，向電信公司申請租用之電話門號，申
    請名義人必須負擔電信費用之不利益，衡諸常理，若非與本
    人有密切關係，不可能提供個人帳戶或申請電話門號供他人
    使用，參以坊間報章雜誌及其他新聞媒體，對於以簡訊通知
    中獎、刮刮樂、假退稅真詐財或其他類似之不法犯罪集團，
    經常利用大量收購之他人電話門號，以隱匿其等詐欺取財或
    恐嚇取財等財產犯罪之不法行徑，規避執法人員之查緝，並
    掩飾、確保因自己或他人犯罪所得之財物，類此在社會上層
    出不窮的案件，亦多所報導及再三披露，是避免此等具有專
    屬性之物品被不明人士利用為與財產有關之犯罪工具，亦應
    為一般生活認知所應有之認識，被告於行為時，為具有相當
    智識及生活閱歷之成年人，對此社會現狀，自應知之甚詳。
    然被告竟願將上開門號交付予他人使用，足徵被告確已預見
    將自己申設之門號任意交予他人，將有可能會被利用作為實
    行詐欺犯罪之工具。被告係有正常辨識能力之人，對於他人
    會持其所提供之門號進行犯罪應有所預知，其竟將其所申設
    之門號供人使用，對於他人持用犯罪之事實，自不違背其本
    意，縱無證據證明被告明知該不詳人士之犯罪態樣，然就該
    不詳人士及其餘不法份子，嗣後將被告交付之門號供詐欺之
    用，顯不違反被告本意，被告自有幫助渠等詐欺之未必故意
    。是本件事證明確，被告犯嫌已堪認定。故核被告所為，係
    以幫助之意思參與他人犯刑法第339 條第1 項詐欺取財罪嫌
    ，請依同法第30條前段論以幫助犯，並依同條第2 項按前揭
    詐欺取財罪嫌之刑減輕其刑。
四、併辦理由：被告前因幫助詐欺之犯行，經本署檢察官以99年
    度偵字第36969 號、99年度偵緝字第2841、2842號聲請簡易
    判決處刑，有本署刑案資料查註紀錄表、聲請簡易判決處刑
    書在卷可佐。本件同一被告所涉提供門號SIM 卡以幫助詐欺
    犯行，與前開聲請簡易判決處刑之門號SIM 卡同一，乃係同
    一提供門號SIM 卡幫助詐欺犯行，故應由貴院一併審理之。
        此  致
臺灣高雄地方法院
中    華    民    國   100    年    1     月    4     日
                              檢  察  官   何景東